臺灣高等法院刑事判決　　　　　　　　95年度上訴字第4099號
上　訴　人
即　被　告　丙○○
選任辯護人　溫光雄律師
上列上訴人因毒品危害防制條例案件，不服臺灣板橋地方法院95
年度訴字第119號，中華民國95年9月29日第一審判決（起訴案號
：臺灣板橋地方法院檢察署94年度偵字第15294號），提起上訴
，本院判決如下：
    主  文
原判決撤銷。
丙○○販賣第一級毒品，處有期徒刑柒年陸月，預備使用之小包
分裝袋壹批、行動電話壹支，均沒收。販賣毒品所得之財物新臺
幣壹仟元沒收，如全部或一部不能沒收時，以其財產抵償之。又
連續販賣第二級毒品，處有期徒刑拾年，預備使用之小包分裝袋
壹批、行動電話壹支，均沒收。販賣毒品所得之財物新臺幣肆仟
元沒收，如全部或一部不能沒收時，以其財產抵償之。應執行有
期徒刑拾伍年，預備使用之小包分裝袋壹批、行動電話壹支，均
沒收。販賣毒品所得之財物新臺幣伍仟元沒收，如全部或一部不
能沒收時，以其財產抵償之。
    事  實
一、丙○○（綽號「阿呆」）基於意圖營利而販賣第一級毒品海
    洛因（下稱海洛因）之犯意，以其所有之小包分裝袋包裝數
    量不詳之海洛因後，於民國（下同）94年6月5日4時27分許
    ，在台北縣土城市○○路○段與水源路口處，以新台幣（下
    同）1千元之價格，賣出海洛因乙包予丁○○（綽號「阿火
    」）。
二、丙○○另基於意圖營利而販賣第二級毒品安非他命（下稱安
    非他命）之概括犯意，以其所有之上開小包分裝袋包裝安非
    他命（每包毛重0.04公克）後，連續下列時地販賣安非他命
    予李建忠、甲○○：
  (一)94年7 月8 日7 時許，在台北縣土城市○○路○ 段與水源路
    口處，以1 千元之價格，賣出安非他命乙包（毛重約0.04公
    克）予李建忠施用。
  (二)94年7 月10日下午某時許，在台北縣土城市○○路○ 段與水
    源路口處，以1 千元之價格，賣出安非他命乙包（毛重約0.
    04公克）予甲○○施用。
  (三)94年7 、8 月間某日，在台北縣土城市○○路○ 段與水源路
    口處，以1 千元之價格，賣出安非他命乙包（毛重約0.04公
    克）予李建忠施用。
  (四)94年8 月22日22時許，在台北縣土城市○○路○ 段與水源路
    口處，以1 千元之價格，賣出安非他命乙包（毛重約0.04公
    克）予李建忠施用。
三、嗣於94年9 月8 日3 時許，經警持搜索票前往丙○○台北縣
    土城市○○路○段123號6樓住處搜索，扣得丙○○所有，供
    販賣第一、二級毒品聯絡用之行動電話1支、預備供犯販賣
    毒品用之未經使用之小包分裝袋一批，非供本件犯罪所用之
    注射針筒3支、安非他命吸食器1組、含安非他命之殘渣袋3
    個、含海洛因之殘渣袋5個，非丙○○所有之0000000000號
    SIM卡1張，始悉上情。
四、案經臺北縣政府警察局土城分局報請臺灣板橋地方法院檢察
    署檢察官偵查起訴。
    理  由
甲、程序部分
一、按被告以外之人於審判外之言詞或書面陳述，除法律有規定
    者外，不得作為證據，刑事訴訟法第159條第1項定有明文。
    所謂「法律有規定者」，係指同法第159條之1至第159條之5
    及第206條等規定。而被告以外之人於偵查中向檢察官所為
    之陳述，除顯有不可信之情況者外，得為證據，同法第159
    條之1第2項復有明定。所謂「不可信之情況」，法院應審酌
    被告以外之人於陳述時之外在環境及情況，例如：陳述時之
    心理狀況、有無受到外力干擾等，以為判斷之依據，故係決
    定陳述有無證據能力，而非決定陳述內容之證明力（法院辦
    理刑事訴訟案件應行注意事項第89點參照）。另被告以外之
    人於審判外之陳述，雖不符第159條之1至第159條之4之規定
    ，而經當事人於審判程序同意作為證據，法院審酌該言詞陳
    述或書面陳述作成時之情況，認為適當者，亦得為證據；當
    事人、代理人或辯護人於法院調查證據時，知有第159條第1
    項不得為證據之情形，而未於言詞辯論終結前聲明異議者，
    視為有前項之同意，同法第159條之5亦有明定。
二、查證人李建忠、甲○○於偵查中之證述，固屬被告以外之人
    於審判外之陳述，惟上述證人於偵查時所為之證述並經具結
    ，顯見其等之陳述係出於自由意志，並未受到外力干擾，具
    有任意性及可信性，且被告未於言詞辯論終結前聲明異議，
    視為有上開同意。依刑事訴訟法第159條之1第2項、第159條
    之5之規定，其等偵訊之證述有證據能力。證人丁○○於警
    訊中之證述屬審判外之陳述，業經被告爭執無證據能力，證
    人李建忠、甲○○於警訊中之證述，未經公訴人引為證據，
    且上開證人於偵查或審理中，就本案相關案情已為證述，故
    上開證人警詢陳述內容核非證明犯罪事實所必要，因認無證
    據能力。
三、本件監聽經查符合通訊保障及監察法之法定程序，扣案物品
    係警持合法之搜索票搜索扣押所得之物，被告對上開證據之
    證據能力亦不爭執，應認有證據能力。
乙、實體部分
壹、有罪部分：
一、訊據被告丙○○矢口否認有上開犯行，辯稱：伊未曾賣出海
    洛因及安非他命給丁○○、李建忠、甲○○施用過，係其3
    人於伊遭查獲前不久，一直打電話來問伊有無毒品的事，可
    否讓其等一點，伊不得才假意要賣給他們，實際上伊並未出
    面與其等交易云云，於本院審理時辯稱：丁○○部分係外號
    「黑糖」之友人在被告處吸安，「阿火」（即丁○○）打電
    話問被告有無海洛因，「黑糖」稱有一小包，被告即應「黑
    糖」之要求先代丁○○付一千元，再由被告即下樓轉交予丁○○，其當場嚐試後即稱係糖粉，被告發現被騙後，「黑糖
    」早已離去不見蹤影。李建忠係被告友人「阿龍」介紹，請
    被告多予照顧，此後李建忠始託被告代為調貨，故被告於購
    入自己吸用外，如其有需要亦均以原價轉讓。至甲○○並未
    與被告完成交易云云。惟查：
  (一)被告販賣海洛因犯行：
  1.依下開行動電話通訊譯文所示（參見94他字第5255號卷第13
    9頁）：
  (1)丁○○於94年6月5日2時51分6秒起持0000000000號行動電話
    撥打予被告所持有之0000000000號行動電話之對話內容:
    （Ａ為丁○○、Ｂ為被告）
    A:阿呆
    B:叔阿
    A:你那邊軟的有方便嗎？
    B:我這裡沒軟的
    A:沒有就好，如果有？
    B:我差不多早上！我姐呀有再打電話給你，他會拿過來給我。
  (2)丁○○於94年6月5日4時13分30秒起持0000000000號行動電
    話撥打予被告所持有之0000000000號行動電話之對話內容：
    A:阿呆.. 你那個朋友明天下午聯絡的上嗎?
    B:明天我怕他也沒有了! 我現在就是跟他說，他說可能沒阿
      ! 看你要先拿一些，這個東西吃下去就知道好跟醜阿。
    A:他就是跟我說剩5千多塊，拿4張剩1千多塊，怎麼拿?
    B:沒關係!拿1張阿!試看麥沒要緊。
    A:歹勢。
    B:我這個兄ㄟ說沒要緊阿!嘸差!哪有差。
    A:這樣!我打電話問看麥。
  (3)丁○○於同日4時27分5秒起持0000000000號行動電話撥打予
    被告所持有之0000000000號行動電話之對話內容：
    A:阿呆，我到位阿。
    B:好。
  2.被告於警詢中供稱：94年6月5日4時13分30秒之電話，意思是
    一名中年男子「火叔」，他朋友託他向我調海洛因，那時剛
    好我一位綽號「黑糖」的朋友在我旁邊，「黑糖」身上有海
    洛因，後來「火叔」他們有向「黑糖」買一千元海洛因，「
    黑糖」不願意出面，是我送過去給「火叔」他們等語（見94
    年度偵字第15294號偵查卷第18、19頁）明確，且證人丁○○於原審審理結證時，亦確認曾與綽號「阿呆」之被告以上
    開行動電話聯絡購買洛海因，若有的話他就叫我過去拿，要
    拿的時侯，他再打電話通知我時間地點。我都去他家等他，
    就是在警詢所稱之土城市○○街與中華路二段口。在警詢時
    說「先說好要買多少，如一張就可以買一小包」，就是說價
    錢多少多少，大包小包都是賣方決定，一張就是一千元，一
    張可以買一包，但是大小包由對方決定。94年6月5日上午2
    時51分6秒，我打電話問被告「你那邊軟的有方便嗎」，意
    思是你那邊有沒有辦法幫我調到海洛因（按「軟的」即海洛
    因之術語）。同日上午4時13分30秒，我打電話問對方「剩
    五千多塊，拿四張剩壹仟多塊」，對方回答「沒關係，拿壹
    張試看看」，是說我身上本來有五千多元，已經用掉四千元
    ，....，剩下壹千多元，對方意思是指沒關係，錢少先買壹
    千元海洛因試試看。我是在無意中聊天時知道被告有認識這
    方面的朋友，有辦法幫我拿到海洛因或安非他命等語綦詳（
    見原審卷95年6月29 日審判筆錄第5至11頁）。再核諸上開
    三通行動電話通訊內容可悉：丁○○先於94年6月5日上午2
    時51分6秒打電話向被告詢問有無海洛因可供購買，被告答
    以目前沒有，須待早上，嗣同日4時13分30秒，丁○○再打
    電話詢問被告是否有海洛因，但渠只能買1000元，被告則答
    以沒關係，可先拿一包試試看。同日4時27分5秒，丁○○至
    被告住處樓下取貨完交易。是被告警訊時自白，有於94年6
    月5日4時27分許交付一包價值一千元之海洛因予丁○○之事
    實，核與證人丁○○於原審審理時之上開證述及上開通訊監
    察內容相符，被告交付一包價值一千元之海洛因予丁○○之
    事實應堪認定。
  3.雖證人丁○○於原審審理時證稱：我當時為施用海洛因與被
    告電話聯絡4、5次，要被告為我找海洛因，但後來都沒有成
    功，讓我白等云云。惟證人丁○○此部分證述，不僅與被告
    上開警詢中之供述或被告於本院審理時所辯，買到之物係糖
    粉之情相互矛盾，亦與上通訊對話內容不符，且丁○○若果
    於上開時間先後聯絡被告購買海洛因，均未能成功，丁○○
    豈有於其後即94年6月5日17時1分50秒起及同日18時21分23
    秒起，再與被告聯絡多次時，均未曾向被告提及或抱怨上開
    1千元之海洛因未買到手或被告誤持糖粉欺瞞之烏龍事等語
    ，是丁○○於原審審理時證稱：其與被告並未成完上開海洛
    因之交易云云，顯係迴護被告之詞，不足為有利被告之認定
    。而被告於原審所辯與丁○○未完成交易云云，未為原審所
    採信，故於本院審理時即依上開第三次通聯內容編織「所交
    付予丁○○者為糖粉」等語，以欺瞞本院，被告上開辯解亦
    難採信。
  (二)被告販賣安非他命予李建忠之犯行：
    被告販賣安非他命予李建忠之犯行，業據證人李建忠迭於偵
    查中及原審審理時，就販賣之時間、地點、數量、價格證述
    明確。（見94年度偵字第15294號偵查卷第100 、101頁、原
    審卷95年4月13日審判筆錄第6至11頁），並有下列李建忠與
    被告之通聯（參見94他字第171、172頁）可證。
  (1)李建忠於94年7月7日21時27分11秒起持0000000000號行動電
    話撥打予被告所持有之0000000000號行動電話之對話內容：
    （Ａ為李建忠、Ｂ為被告）
    A:阿呆... 現在要有嘸?
    B:還沒!你要像昨天那樣?
    A:昨天那個怎麼溶那麼快?
    B:我也不知道!
    A:不知道透什麼屎!
    B:嘸!就是你燒太炎。
    A:燒快燒慢都一樣。
    B:我在吃跟別人差很多。
    A:幹你娘!你不知道透多少?
    B:我有可能跟你透嗎?
    A:我是說東西，你不知道加多少下去燒，不只一泡多。
    B:不然先不要拿。
    A:我現在要拿。
    B:東西不好你再拿幹嘛?
    A:你現在有辦法準備出來!
    B:一樣那一注的!
    A:那一注現在有嘸?
    B:有阿!聽你這樣說暫時先按下。
    A:有辦法執著嘸?
    B:聽說這次比上次更好。
    A:你嘸卡早講。
    B:我還沒接到!我哪知!
    A:你是藥頭!，他哪有可能跟你說白賊
    B:很難講! 有時候老王賣瓜自賣自誇，我也是要顧慮你們花
      錢人的感受。
    A:你打給他再打給我。
    B:好!OK。
  (2)被告於94年8月22日21時58分20秒起持0000000000號行動電
    話撥打予李建忠所持有之0000000000號行動電話之對話內容：
    A:你要多少?
    B:二張。
    A:你何時要出發?
    B:現在。
    A:我現在叫我朋友載我回去。
  (3)李建忠於94年8月22日22時16分33秒起持0000000000號行動
    電話撥打予被告所持有之0000000000號行動電話之對話內容：
    B:我到了!
    A:等我一下。
    依上開通聯可悉：李建忠證稱被告於94年7月8日、7、8月間
    某日、94年8月22日曾向被告購買安非他命三次等情非虛。
    被告於原審辯稱：未完成交易云云，核與證人李建忠所證、
    上開通訊監察譯文不符，自難採信。至被告於本院審理時附
    和上開通訊內容辯稱：係受人所託照顧李建忠，故代為調取
    云云，依上開通訊內容觀之，李建忠直指被告為藥頭，被告
    亦答稱，須顧慮花錢者之感受等語，可知二者間絕非有償代
    為調取毒品之關係，被告所辯自難採信。
  (三)被告販賣安非他命予甲○○之犯行：
    證人甲○○與被告之下列通聯（參見94他字第5255號卷第27
    7頁）：
  (1)甲○○於94年7月8日18時58分38秒起持0000000000號行動電
    話撥打予被告所持有之0000000000號行動電話之對話內容：
    （Ａ即甲○○、Ｂ即被告）
    A:你不是說晚一點要拿給我?
    B:拿什麼?
    A:硬的!
    B:都無了阿! 晚一點再回去拿。
    A:好啦，你再打給我。
  (2)甲○○於94年7月9日15時5分3秒起持0000000000號行動電話
    撥打予被告所持有之0000000000號行動電話之對話內容：
    A:我在等她。
    B:你嫂嫂!
    A:對阿!
    B:夠嗎？錢夠嗎?
    A:不知道!你自己跟他講。
    B :你跟她講，現在就有東西，叫她快一點，東西就拿給她
    A:好啦。
    核與證人甲○○於偵查中證稱：94年7月8日18時58分38秒由
    我所使用之電話0000000000打給阿呆之電話0000000000之電
    話譯文內容，就是我要跟被告拿毒品，他說目前沒有，他要
    我晚點跟他連絡，後來約在10日左右我有跟他拿到，該次為
    1000元，7月9日是我準備要跟他買，他問我錢準備夠了嗎等
    語相符（參見94年度偵字第15294號偵查卷第124、125頁）
    。上開通聯內容雖未能顯示被告與甲○○交易之時間，惟證
    人甲○○於偵查中所證既與上開通聯內容相符，其證稱於94
    年7月10日取得安非他命亦堪採信。是被告辯稱：未完成之
    交易云云不足採信。
  (四)再按政府近年來為杜絕毒品之氾濫，對於查緝施用及販賣毒
    品之工作，無不嚴加執行，海洛因、安非他命乃違禁品，價
    值不菲、取得不易，販賣毒品罪又係重罪，因政府嚴格查緝
    之結果，遭查獲之風險極高，設若無利可圖，衡情一般人不
    致甘冒遭警查獲之風險，將自己所購得之毒品交予他人。再
    參諸證人丁○○於凌晨2時、4時不斷打電話向被告索取海洛
    因，並稱渠僅僅有一千元，被告仍表示一千元也可以買來試
    試，衡之證人與被告並無特殊親誼，若被告僅係代為轉手無
    利可圖，豈會無半點怨言，容人半夜不斷搔擾，甚或表示購
    買少量亦可。另證人李建忠於電話中直指被告為「藥頭」，
    被告亦自承，我不可能跟你說有「透」（即摻雜質），但會
    顧慮花錢者之感受等語，顯見二人並非有償轉讓之關係，再
    依證人甲○○與被告之通聯內容觀之，甲○○並無拜託被告
    拿取毒品之意，渠亦證稱係向被告「購買」，顯見被告係基
    於營利之意圖交付毒品予上開證人。且毒品之價格不低、取
    得不易，凡為販賣之不法行為者，苟無利可圖，應無甘冒重
    典，平白無端義務為買賣工作，是其販入之價格必較售出之
    價格低廉，而有從中賺取買賣差價牟利之意圖及事實，應屬
    符合論理法則且不違背社會通常經驗之合理判斷。況並無證
    據顯示，被告與上開證人有何深交或為至親，其茍無利得，
    豈有甘冒重典，而以原價出賣毒品予上開證人之理，衡諸常
    理，被告販賣毒品予上開證人，從中賺取差價牟利之營利意
    圖，至堪認定。被告犯行已臻明確，應予依法論科。
二、核被告所為，係犯毒品危害防制條例第4 條第1 項之販賣第
    一級毒品罪及同條第2項之販賣第二級毒品罪。被告持有上
    開海洛因及安非他命之低度行為，分別為其販賣上開海洛因
    及安非他命之高度行為所吸收，均不另論罪。按被告行為後
    ，刑法第56條業經修正刪除，經總統於94年2月2日公告，並
    自95年7月1日起施行。亦即被告基於概括犯意所為之數行為
    ，自95年7月1日起已不再成立連續犯而得論以一罪，而應依
    其行為之性質論罪。惟被告之本案犯行均發生於修法施行之
    前，被告所為之各次行為，各均獨立，依修正前刑法第56
    條之規定，論以連續犯之一罪對被告較為有利，依修正後刑
    法第2條第1項前段之規定，應適用修正前之刑法第56條之規
    定論以連續犯。被告先後多次販賣安非他命犯行，時間緊接
    ，所犯構成要件相同，顯係基於概括犯意而為，為連續犯，
    應依修正前刑法第56條之規定，論以一罪，並加重其刑。被
    告就所犯上開2罪間，犯意各別，要件不同，應分論併罰。
    再查被告販賣一次數量不詳，價值僅一千元之第一級毒品海
    洛因予丁○○，所賺之利益甚微而誤觸重典，情輕法重，客
    觀上顯足以引起一般之同情，情堪憫恕，本院認即使課被告
    以毒品危害防制條例第4條第1項之罪之法定最低本刑仍屬過
    重，爰依修正後刑法第59條之規定酌減其刑。被告行為後，
    刑法第65條第2項原規定「無期徒刑減輕者，為七年以上有
    期徒刑」，刑法於94年2月2日修正公布，95年7月1日施行，
    其中第65條第2項修正為「無期徒刑減輕者，為20年以下15
    年以上有期徒刑。」，就「無期徒刑減輕其刑部分」予以比
    較新舊法，修正後刑法第65條第2項對被告並未較有利，依
    刑法第2條第1項之規定，應適用被告行為時之刑法第65條第
    2項規定，予以減輕其刑。
三、原審予以論罪科刑固非無見，惟：(一)起訴書所引被告犯罪之
    證據為證人丁○○於警訊之證述、證人李建忠、甲○○於偵
    訊之證詞、扣案分裝袋一批、通訊監察譯文，被告於原審就
    上開證據之證據能力部分主張：證人丁○○之警詢筆錄為審
    判外陳述，無證據能力，就其餘起訴書所提證據清單之證據
    能力，被告無意見，此分別有起訴書、被告刑事答辯狀（見
    原審卷第35頁）附卷可稽，原審除認定證人丁○○於警訊之
    證述無證據能力外，就其餘起訴書所引證據之證據能力如何
    並未交待，且引用起訴書證據清單內所無，原則上無證據能
    力之證人李建忠、甲○○之警訊證述，卻未說明引用之依據
    為何。(二)對被告販賣毒品是否有營利之意圖未予說明。(三)按
    犯第4條至第9條、第12條、第13條或第14條第1項、第2項之
    罪者，其供犯罪所用或犯罪所得之財物，均沒收之。毒品危
    害防制條例第19條第1項定明文。扣案內含0000000000號SIM
    卡之行動電話1支、除其內之SIM卡登記為乙○○名義（參見
    偵查卷第43頁），非屬被告所有外，不含SIM卡之行動電話
    ，依上開通聯所示，均為被告所使用，顯係被告所有，且為
    供販賣毒品所用之物，應依毒品危害制條例第19條第1項之
    規定沒收，原審未為沒收之諭知，尚有疏漏。被告上訴否認
    犯罪固無理由，惟原判決既有上開可議之處，自屬無可維持
    ，應予撤銷改判。
四、爰審酌被告明知海洛因及安非他命均據公告列為第一級毒品
    及第二級毒品在案，不得販賣、持有之，竟為圖一己私利，
    販賣海洛因予丁○○、連續多次販賣安非他命予李建忠、甲○○施用，從中牟得不法利益，不僅損及丁○○、李建忠、
    甲○○3人之健康，亦嚴重破壞社會之安全及被告犯罪後飾
    詞否認之態度等一切情狀，分別量處如主文所示之刑。再按
    關於定應執行刑之規定，修正前刑法第51條規定：「數罪併
    罰，分別宣告其罪之刑，依左列各款定其應執行者：」，其
    中第5款規定：「宣告多數有期徒刑者，於各刑中之最長期
    以上，各刑合併之刑期以下，定其刑期。但不得逾二十年。
    」；修正後刑法第51條第5款規定：「宣告多數有期徒刑者
    ，於各刑中之最長期以上，各刑合併之刑期以下，定其刑期
    。但不得逾三十年。」，比較結果，修正後刑法並非較有利
    於行為人，亦即以行為時之舊法為有利於行為人（參照最高
    法院95年度第八次刑事庭會議決議五之1）。爰依修正前刑
    法第51條第5款定應執行刑，以示懲戒。
五、扣案內附0000000000門號SIM卡之行動電話1支，行動電話為
    被告所有，供販賣第一、二級毒品所用之物，應依毒品危害
    防制條例第19條第1項規定宣告沒收。被告販賣海洛因及安
    非他命所得各1千元及4千元（合計5千元），為被告因上開
    犯罪所得之財物，業據本院認定在卷，應依毒品危害防制條
    例第19條第1項之規定，宣告沒收之，如全部或一部不能沒
    收時，以其財產抵償之。扣案未經使用之小包分裝袋（為０
    號小型塑膠封口袋）為被告所有，係預備供販賣第一、二級
    毒品所用之物，被告雖辯稱：分裝袋係他人所贈，作為裝零
    件之用，然與上開事證不符，應依刑法第38條第1項第2款宣
    告沒收（按刑法第38條修正前後之規定，於本件被告並無不
    同，應適用裁判時之新法）。至SIM卡登記為乙○○所有，
    並非被告所有之物，毋庸沒收。其餘扣案之注射針筒、吸食
    器、毒品殘渣袋與本件犯罪無涉，爰不於本案為沒收之諭知
    。
貳、不另無罪諭知部分：
一、公訴意旨另以：被告先後於94年5、6月間，亦在上開地點，
    另有販賣海洛因3、4次予丁○○施用；又先後於94年8、9月
    間，亦在上開地點，另有販賣安非他命2次予甲○○施用，
    因認被告此部分所為，另亦涉有毒品危害防制條例第4條第1
    項之販賣第一級毒品罪嫌及同條第2項之第販賣第二級毒品
    罪嫌云云。
二、按「犯罪事實應依證據認定之，無證據不得認定犯罪事實」
    ，刑事訴訟法第154 條第2 項定有明文。
三、訊據被告堅決否認此部分犯行。經查：公訴人認被告另涉有
    上開販賣海洛因及安非他命之犯嫌，無非以證人丁○○於警
    詢中曾證稱其曾於上開時地向被告購買4 、5 次施用云云、
    甲○○警詢及偵查中證稱其曾於上開時地向被告購買安非他
    命3 次云云及94年度他字第5255號卷監聽譯文內容，為其僅
    有之依據。惟丁○○及甲○○2人上開證述之詞，不僅均屬
    個人單一指訴之詞，且經比對94年度他字第5255號卷監聽譯
    文內容後，或根本未有公訴人所指上開交易之相關通聯對話
    譯文在卷（即公訴人所指上開甲○○向被告購買安非他命2
    次之事實），或在對話中根本未提及毒品事宜（即丁○○與
    被告自94年5月28日2時35分7秒起之該次通聯對話），甚或
    縱在對話中曾提及毒品云云，然揆諸其對話內容亦與一般交
    易毒品之常見情事不同，並未提及屬交易毒品重要事項之有
    有關毒品數量、價格或後續約同見面進行交易等對話（即丁○○與被告自94年5 月2 日20時27分2 秒起、94年5 月28日
    2 時21分15秒起、94年6 月5 日17時1 分50秒起及94年6 月
    5 日18時21分23秒起之各該次通聯對話；至於94年6 月5 日
    2 時51分6 秒起之該次通聯對話，則係有關安非他命乙事，
    且係無償交付與否，亦語意未詳），是僅憑丁○○及甲○○
    2 人上開證述之詞及對話內容未足盡信之上開通訊監察譯文
    所載，自仍不足逕認被告確亦有此部分之犯行。此外，復查
    無其他任何積極事證足資證明被告訴有公訴人所指此部分之
    犯行，自屬不能證明被告此部分之犯罪，惟因公訴人認被告
    此部分犯行與其上開經本院論罪科刑部分間，有連續犯之裁
    判上一罪關係，爰均不另為無罪之諭知，附此敘明。
據上論斷，應依刑事訴訟法第369條第1項前段、第364條、第299
條第1項前段，毒品危害防制條例第4條第1項、第2項、第19條第
1項，刑法第2條第1項前段、第11條前段、第59條、第38條第1項
第2款、修正前第56 條、第65條第2項、第51條第5款，判決如主
文。
本案經檢察官呂光華到庭執行職務。
中　　華　　民　　國　　96　　年　　11　　月　　14　　日
                  刑事第九庭審判長法  官  劉景星
                                  法  官  吳啟民
                                  法  官  王敏慧
以上正本證明與原本無異。
如不服本判決，應於收受送達後十日內向本院提出上訴書狀，其
未敘述上訴之理由者並得於提起上訴後十日內向本院補提理由書
（均須按他造當事人之人數附繕本）。
                                  書記官  丁淑蘭
中　　華　　民　　國　　96　　年　　11　　月　　14　　日
